臺灣高等法院刑事判決　　　　　　　 100年度上易字第1367號
上　訴　人
即　被　告　高漢霖原名高文清.
　　　　　　林照雄
上列上訴人因竊盜案件，不服臺灣基隆地方法院99年度易字第10
3號，中華民國100年1 月28日所為之第一審判決（起訴案號：臺
灣基隆地方法院檢察署99年度偵字第 585號），提起上訴，本院
判決如下：
    主  文
上訴駁回。
    理  由
一、按依刑事訴訟法第350條、第361條、第362條、第367條規定
    ，不服地方法院之第一審判決而上訴者，須提出上訴書狀，
    並應敘述具體理由，為上訴必備之程式；其所提出之書狀未
    敘述上訴理由，或僅曾以言詞陳述上訴理由者，均應於上訴
    期間屆滿後二十日內補提理由書於第一審法院。第一審法院
    經形式審查，認逾期未補提上訴理由者，應定期間先命補正
    ；逾期未補正者，為上訴不合法律上之程式，應以裁定駁回
    。倘已提出上訴理由，但所提非屬具體理由者，則由第二審
    法院以上訴不合法律上之程式，判決駁回。而所謂具體理由
    ，必係依據卷內既有訴訟資料或提出新事證，指摘或表明第
    一審判決有何採證認事、用法或量刑等足以影響判決本旨之
    不當或違法，而構成應予撤銷之具體事由，始克當之（例如
    ：依憑證據法則具體指出所採證據何以不具證據能力，或依
    憑卷證資料，明確指出所為證據證明力之判斷如何違背經驗
    、論理法則）；倘僅泛言原判決認定事實錯誤、違背法令、
    量刑失之過重或輕縱，而未依上揭意旨指出具體事由，或形
    式上雖已指出具體事由，然該事由縱使屬實，亦不足以認為
    原判決有何不當或違法者（例如：對不具有調查必要性之證
    據，法院未依聲請調查亦未說明理由，或援用證據不當，但
    除去該證據仍應為同一事實之認定），皆難謂係具體理由，
    俾與第二審上訴制度旨在請求第二審法院撤銷、變更第一審
    不當或違法之判決，以實現個案救濟之立法目的相契合，並
    節制濫行上訴（最高法院97年度台上字第892 號判決亦同此
    意旨）。
二、本件原審判決略以：被告高漢霖前因竊盜案件，經臺灣士林
    地方法院以94年度簡字第291 號簡易判決判處有期徒刑六月
    ，復經同法院以94年度簡上字第133 號判決駁回上訴確定；
    又因竊盜案件，經同法院以95年度簡字第274 號簡易判決判
    處有期徒刑六月確定；前述二案經同法院以95年度聲字第11
    59號裁定定應執行有期徒刑十一月，並經同法院以96年度聲
    減字第6 號裁定減刑後，定應執行為有期徒刑五月十五日確
    定，於民國96年7 月16日執行完畢；被告林照雄前因竊盜案
    件，經臺灣士林地方法院以94年度易字第909 號判決判處有
    期徒刑七月確定，復經同法院以96年度聲減字第2009號裁定
    減為有期徒刑三月又十五日，於97年9月8日執行完畢。被告
    高漢霖及林照雄不知警惕，復共同意圖為自己不法所有，基
    於竊盜之犯意聯絡，於99年1 月26日上午10時30分許，侵入
    新北市金山區（斯時為臺北縣金山鄉○○○村○○○路18之
    15號國防部防空砲兵指揮部第621營第2連所管理之冠鷹營區
    （該處並非要塞堡壘地帶法所定之要塞堡壘地帶，故不涉及
    因故意或過失侵入要塞處所罪嫌），攜帶客觀上足資為兇器
    使用之固定夾、拉拔器、電線剪及扳手等物，趁四下無人之
    際，共同竊取營區內之電纜線得手，於同日中午，適有士官
    長朱崇信至營區內巡邏發覺上情，隨即報警處理並呼叫部屬
    支援，而當場逮捕高漢霖及林照雄，並扣得已剪斷置於地上
    之電纜線11條（已發還予朱崇信具領保管）及如原判決附表
    所示之物品等語。
三、被告高漢霖不服原審判決，提起上訴，其於100年2月21日提
    出之「陳情上訴狀」所敘述之上訴理由略以：被告高漢霖與
    林照雄案發當是係到山區採集青草藥變賣維生，證人朱崇信
    、陳峰民所證述之內容並非事實，被告研判系爭電纜線係證
    人所竊取，懇請法院分析本案被告二人犯罪動機為臨時起意
    以及犯行之輕重，使被告能獲較輕之刑責云云；被告林照雄
    不服原審判決，提起上訴，其於100年6月10日提出之「基隆
    法院刑事庭狀（即補充理由狀）」所敘述之上訴理由略以：
    被告於警詢時已明白表示並無竊盜之犯行，為何證人朱崇信
    、陳峰民欲加罪於被告，且於警詢時，警方均未按照被告之
    意思紀錄，故拒絕簽名云云。
四、原判決已於理由內就程序及實體部分分別說明：
（一）關於程序證據能力部分─
  １．被告高漢霖及林照雄之警詢陳述，應均具有證據能力：
    (1)按刑事訴訟法第100條之1第1 項固規定訊問被告，原則上
      應全程連續錄音；必要時，並應全程連續錄影；同條第 2
      項亦規定「筆錄內所載之被告陳述與錄音或錄影之內容不
      符者，除有前項但書情形外，其不符之部分，不得作為證
      據」。同法第100條之2並就司法警察詢問犯罪嫌疑人時亦
      準用上開之規定。其立法目的，在於建立詢問筆錄之公信
      力，並擔保詢問程序之合法正當；亦即在於擔保犯罪嫌疑
      人對詢問之陳述係出於自由意思及筆錄所載內容與其陳述
      相符。故司法警察（官）詢問犯罪嫌疑人如違背上開規定
      ，其所取得之供述筆錄，究竟有無證據能力，即應審酌司
      法警察（官）違背該法定程序之主觀意圖、客觀情節、侵
      害犯罪嫌疑人權益之輕重、對犯罪嫌疑人在訴訟上防禦不
      利益之程度等具體情節認定之。如犯罪嫌疑人之陳述係屬
      自白，同法第156條第1項已特別規定「被告之自白，非出
      於強暴、脅迫、利誘、詐欺、違法羈押或其他不正之方法
      ，且與事實相符者，得為證據。」則被告在警詢之自白如
      係出於自由意思而非不正之方法，且其自白之陳述與事實
      相符者，縱令司法警察（官）於詢問時錄音、錄影之內容
      因故障而無法接受勘驗，致詢問程序不無微疵，仍難謂其
      於警詢自白之筆錄無證據能力。
    (2)被告高漢霖及林照雄固於原審準備程序均對自己之警詢筆
      錄提出抗辯，被告高漢霖辯稱：伊在被逮捕之現場被甩來
      甩去，伊的腳被打到受傷，警察於作筆錄過程中踢伊，故
      警詢筆錄所載內容不實云云，被告林照雄辯稱：警詢時均
      未按照伊的意思紀錄，伊拒絕簽名，警察就敲伊的頭云云
      。然而，細觀被告二人之警詢筆錄，雖有部分係不利於被
      告二人之供述，然在被告高漢霖之警詢筆錄中，警員詢問
      扣案如附表所示之工具是否為其所有及作何用途時，係記
      載被告高漢霖回答「我不知道。我不知道什麼用途。」於
      筆錄之末尚記載「我今（26）日前往該處並不是要竊取營
      區的營產，我是要進去挖掘刺五加。」被告林照雄之警詢
      筆錄中，警員詢問竊取電纜線及扣案如附表所示之工具作
      何用途時，係記載被告林照雄回答「我沒有犯罪所得及為
      犯罪工具。」警員詢問現場查獲之工具為何人所有及作何
      用途時，復記載被告林照雄回答「我不知道何人所有。也
      不知道該工具作何用途。」倘警員確實有因追求績效而以
      不正方法進行詢問或刻意扭曲被告所述內容而為不實記載
      之情形，又何須將上揭辯解及否認之供述紀錄在內？況且
      ，被告二人在扣押物品目錄表上均係表示拒絕簽名（偵查
      卷第11至14頁，表格中均記載「拒簽」），並無其等辯稱
      警察強行要求簽名而被迫簽名之情形（原審卷第176 頁）
      ，更徵被告二人於警詢時仍有表達自主意思及自我決定之
      相當能力。再者，被告二人於查獲當日移送至臺灣基隆地
      方法院檢察署由檢察官訊問時，均無隻字片語提及其等在
      警詢時曾遭受任何不當對待，檢察官調查被告高漢霖之腿
      部紅腫如何而來時，被告林照雄係供稱「我們分頭跑，是
      追捕的時候打到的，不是在警察局打的」，核與被告高漢
      霖所述「我在那邊搖電線，他們整群人衝過來，我就跑，
      他們要抓我就打我的腳」等情相符，亦與證人朱崇信於原
      審審理中證稱：在逮捕過程中，因高漢霖有攻擊伊，為了
      制服被告，伊當時有用警棒打被告的小腿，在制服完畢之
      後，並無任何毆打被告之動作等語相符，被告高漢霖於偵
      訊中更明確表示不需提出傷害告訴、不需追究任何人之責
      任；參酌證人朱崇信於原審審理中尚證稱：被告二人製作
      筆錄時，是背對著伊，距離伊約四、五公尺，伊與派出所
      所長並不熟識，亦不需要替警員擔負責任，伊可以確定警
      員在製作筆錄時並無任何脅迫或毆打等動作，足徵被告二
      人於警詢時並未遭受任何不正之對待，被告二人嗣後辯稱
      警詢時被打且記載不實云云，均難認可採。
    (3)原審法院就卷附警詢光碟當庭播放結果，畫面雖顯示無法
      讀取，而證人即警員林永裕於偵查中曾出具職務報告，表
      示偵辦過程中有全程錄音錄影存證，並燒錄成光碟片，燒
      錄過程中燒錄器有些故障及當機，可能導致光碟片無法顯
      現畫面，經再搜尋該檔案時已刪除等情，於原審審理中亦
      為相同證述，堪認本案已無從調取被告二人之警詢錄音錄
      影過程。惟證人林永裕既明確證稱警詢時有使用攝影機全
      程錄音錄影，被告林照雄於書狀中亦明確表示警員有錄音
      錄影，足認證人林永裕此部分所述非虛。而警員於製作警
      詢筆錄時既有踐行全程錄音錄影之程序，其攝錄之內容雖
      因故障而無法接受勘驗，然可查知錄音錄影紀錄之欠缺等
      瑕疵並非警員惡意為之，審酌被告二人於警詢中尚能使警
      員將渠等之辯解記明筆錄，並審酌人權保障及公共利益之
      均衡維護，應認被告二人之警詢筆錄均具有證據能力。
  ２．被告二人對自己於檢察官偵訊時之供述，並未爭執證據能
      力，且亦無事證顯示係違法取得而致供述之任意性有所疑
      義，自均得作為本案證據。
  ３．證人即士官長朱崇信於檢察官偵訊中之陳述，對被告二人
      而言，係被告以外之人於審判外之陳述，被告二人於原審
      準備程序及審判程序均未爭執其證據能力。查前開陳述業
      經踐行具結程序，並無任何顯不可信之情況存在，核與刑
      事訴訟法第159條之1第2 項之法定要件相符，自得作為本
      案證據。
  ４．卷附照片，係以機械方式所留存之影像，並非供述證據，
      無傳聞法則之適用，且與本案具有重要關聯性，自得作為
      本案證據。
（二）關於實體部分─
      訊據被告高漢霖及林照雄於原審準備程序固均不否認有於
      99年1 月26日上午10時30分許侵入冠鷹營區，且在營區內
      有碰觸電纜線等情，惟均矢口否認有何共同攜帶兇器竊盜
      之犯行；被告高漢霖辯稱：扣案工具不是伊帶去的，當天
      係至該處拔藥草刺五加，伊只有進入建築物之樓梯口而已
      ，不是進入屋內，伊有摸電線，因為它有吊類似工具的東
      西在上面，伊因好奇而過去搖搖看而已，被逮捕後，伊在
      現場被甩來甩去，伊的腳被打到受傷，警詢時警察一邊作
      筆錄一邊踢伊，故警詢筆錄所載內容不實云云；被告林照
      雄則辯稱：扣案工具不是伊帶去的，伊只有進入建築物樓
      梯口而已，伊在樓梯口有摸電線，伊不知道為何要去摸，
      可能只是好奇而已，警詢時均未按照伊的意思紀錄，伊當
      時拒絕簽名，警察就敲伊的頭云云。經查：
  １．被告二人於99年1 月26日上午10時30分許侵入新北市金山
      區（斯時為臺北縣金山鄉○○○村○○○路18之15號冠鷹
      營區，嗣後在該處遭軍人及警員逮捕，軍、警並在該處扣
      得已剪斷置於地上之電纜線11條及如附表所示之物等情，
      此為被告二人所不爭執，且有查獲被告二人時所拍攝之照
      片及贓物認領保管單在卷可參，此部分之事實均堪信為真
      。又冠鷹營區並非要塞堡壘地帶法所稱之要塞堡壘地帶，
      有國防部參謀本部作戰及計畫參謀次長室99年11月4 日國
      作聯戰字第0990003406號函在卷可參，是被告二人侵入冠
      鷹營區之行為，即與要塞堡壘地帶法第10條第1、2項因故
      意或過失侵入要塞處所之罪嫌無涉，先予敘明。
  ２．由證人朱崇信及陳鋒民之證言，與卷附照片比對結果：
    (1)證人朱崇信於檢察官偵訊中具結證稱：現場是防空砲兵指
      揮部第621營第2連管理之營區，伊定期會去巡邏，99年 1
      月26日12時許，伊到營區巡邏，發現大門打開，且裡面有
      聲音，有一人表示綁緊一點，另一人表示趕快拉，伊發覺
      遭竊，便退出找同仁並報警，後來衝進去看到被告二人正
      在把牆壁的電纜線拉出來，現場扣到的物品都不是營區內
      原有之物，而扣案電纜線當時是已剪斷放在地上等語。其
      於原審審理中具結證稱：伊在中午不定時巡察時發現被告
      二人。冠鷹營區沒有種植刺五加之類的藥草。伊在第一現
      場聽到不明聲響，有人用臺語說「快拉」，伊看到高漢霖
      用編號4 之固定夾伸入電纜箱作往下拉的動作，伊確定有
      人侵入營區，就離開去打電話報警，約十分鐘後伊與中角
      派出所所長、警員及部隊內十位弟兄一起到第一現場。林
      照雄在電纜箱那裡使用工具，伊向被告二人表明身分，叫
      他們不要動，他們聽到後，隨即分開逃跑，高漢霖是空手
      跑的，後來被伊及所長壓在地上，他原本用的固定夾是夾
      在電纜箱上面，後來也是他指導警員如何拆下，林照雄手
      持編號18之扳手逃離，且他被制服後還向警察請求原諒。
      伊在上午8 時許巡邏時並未在第二現場看到任何工具，但
      抓到被告二人後，卻在第二現場看到扣案工具，故有將被
      告二人帶至第二現場拍照。偵查卷所附照片均係第二現場
      之照片，第一現場與第二現場是不同棟，但可以相通，另
      在山腰處發現被告二人使用之小貨車等語。其關於最初在
      第一現場聽聞竊賊說話之內容，於偵訊及審理中所述雖有
      些微差異，然衡諸常情，人之記憶經常因時間推移而發生
      變化、淡忘，其於偵訊中作證之時間，因甚為接近案發時
      點，記憶較為鮮明，參酌其於審理中亦表示因時間過久，
      應以偵訊中所述為正確等情，是關於其最初聽聞竊賊對話
      之內容，應以其先前之證言較為可採。
    (2)證人即金山分局中角派出所所長陳峰民於原審審理中具結
      證稱：當天吃過午餐後接獲朱崇信士官長之報案，伊就與
      同事林永裕至營區內處理。伊在營區外圍與朱崇信碰面，
      當時朱崇信有帶阿兵哥十餘位，朱崇信先到達失竊地點並
      喊不要動，高漢霖跑出來，朱崇信就從後面追高漢霖，林
      照雄手持扳手跑給林永裕及其他士兵追，跑到營區的空地
      ，被告二人就被壓制，當時林照雄跪在地上向伊說「我年
      紀這麼大了」，高翰霖也說「林照雄他年紀這麼大了，不
      要辦他」。伊與士官長是在第一現場後方之車庫廣場追到
      高漢霖。當時編號4 固定夾及編號13拉拔器還固定在電線
      箱上咬著電線，伊叫高漢霖把東西拆下來，一開始高翰霖
      說他不會，伊說「這是你們進來裝的，怎麼不會」，林永
      裕上前試著要拆下來，高翰霖在旁以臺語說「你這樣弄會
      跳出來、會傷到人」，並在旁指示要如何拆解，結果林永
      裕動作太快了，真的彈出來。扣案物品共分二個地點擺放
      ，電纜線當時在地上一條一條的，還有被拉拔器拉住沒有
      拉斷之電纜線等語。其所述被告林照雄被捕後之情狀，與
      證人朱崇信所述「林照雄被制服後還向警察請求原諒」一
      節，互核相符，且其所述拆卸固定夾及拉拔器之際尚經被
      告高翰霖在旁口述指導一節，亦與被告高翰霖之警詢筆錄
      所載內容相符。
    (3)本件卷內全部照片與證人朱崇信及陳峰民之證言比對結果
      ，被告二人最初遭證人朱崇信發現之位置（亦即上述「第
      一現場」），係位於走廊上，走廊兩端分別通往不同之廣
      場，前述夾著工具之電纜箱係在該走廊之右側牆壁（原審
      卷第102頁至第103頁照片有顯示走廊全景、第98頁至第99
      頁照片有顯示工具夾在其上之狀態），而偵查卷內所附地
      上置有剪斷之電纜線、一旁有手推車之照片，係在另一空
      間所拍攝，該處係在房舍之內（亦即上述「第二現場」）
      ，且第一現場與第二現場雖係位於不同棟，但相距不遠，
      通行上並無任何阻礙等情，此有卷附照片及證人朱崇信當
      庭繪製之現場圖在卷可參（原審卷第96頁手繪現場圖之Ａ
      棟走廊即為第一現場，第二現場係在Ｂ棟，本院卷第 106
      頁、第107頁上方照片為第二現場，第101頁照片有顯示二
      棟之相對位置）。而被告二人口中所稱之「樓梯口」，應
      係指上開第一現場，此由被告高漢霖於審理中自承：當時
      有工具在電線上，亦即卷內照片拍到之狀態，伊在該處碰
      到電線，士官長就來了等情，顯然可知，更徵證人朱崇信
      所證述係在工具都未移動之狀態下拍照等情，確屬真實。
      而前述經被告高漢霖確認無誤之照片中，電纜箱上有一條
      固定未斷之電線，其上方夾有附表編號11之拉拔器，下方
      夾有附表編號4之固定夾，固定夾之右側置有附表編號5之
      電線剪（電纜箱照片見原審卷第98頁、第99頁，拉拔器照
      片見原審卷第252頁上方、固定夾照片見原審卷第248頁下
      方、電線剪照片見原審卷第249 頁上方），被告林照雄辯
      稱當時上方沒有夾在電線上之東西（指拉拔器）云云，顯
      係謊言。
  ３．被告二人之供述內容彼此不一，且各人之供述亦前後互異
      ，足認其等之辯解顯均屬不實：
    (1)原審法院於審理中將被告二人隔離訊問時，被告高漢霖供
      稱：當天去軍營是為了拔刺五加，伊與林照雄是事先約好
      一起去拔刺五加。刺五加在營區圍牆外面，它的藤蔓攀附
      在圍牆上，沒有長到水泥建築物內，因已拔了很多刺五加
      ，伊的袋子不夠裝、繩子不夠綁，伊進入營區只是要找袋
      子及繩子。伊當時有撿地上的電纜線及搖牆上之電纜線，
      但撿到的電纜線不夠長，伊覺得太短，就又丟回去了，「
      搖」是因為伊想看能否用搖的方式將牆上的電纜線搖下來
      ，如果搖得起來，伊要拿來綁。當時現場沒人，伊沒問過
      他人可否帶走現場之電纜線，伊當時只是好奇而已云云；
      而被告林照雄供稱：當天與高漢霖是在路上巧遇的，後來
      就說一起去拔刺五加。刺五加的藤蔓不會長到建築物內，
      伊與高漢霖進入營區是為了找繩子把一堆刺五加捆起來，
      當時拔到的刺五加是全部堆在地上沒有用任何東西裝，且
      刺五加只要用繩子綁就好，不需要袋子裝云云。比對被告
      二人上開供述內容可知，關於當天二人係事先約好或路上
      巧遇而前往拔取刺五加一節，彼此所述互不相符，且依被
      告高漢霖所稱「袋子不夠裝、繩子不夠綁」，可見其意係
      指有部分之刺五加已裝入袋內綁好，另有部分刺五加欠缺
      袋子及繩子，因而進入營區內尋找袋子及繩子，核與被告
      林照雄所述當時刺五加均放在地上沒有用任何東西裝及刺
      五加不需要袋子裝等情顯屬不合，足使法院對於被告二人
      辯解之內容產生高度懷疑。
    (2)再將被告二人前後歷次供述之內容比對結果：
      被告高漢霖於檢察官偵訊中供稱：伊去該處拔刺五加，
        刺五加的藤會跑到室內。伊剛好看到地上有銅線七、八
        條，伊把它撿起來，剛好有警察、阿兵哥衝過來，那個
        地方暗暗的，伊第一時間趕快跑。伊與林照雄是在樓梯
        口被發現，扣案物品不是伊帶的，亦非伊所有，伊有推
        手推車，這是伊的錯，車上的工具可能是阿兵哥撿到放
        進去的，伊有帶一支圓鍬，但扣案物品中沒有圓鍬，他
        們沒有拿圓鍬給伊指認，反而拿一些工具要伊指認。伊
        沒有剪斷電線，伊與林照雄有一起去撿地上的電纜線。
        現場工具均非伊所有，伊只是好奇去搖電纜線，進入營
        區是要拔藥草云云。關於「進入營區內」之理由，於偵
        訊中表示係欲拔刺五加，於審理中卻表示係欲找袋子、
        繩子呈裝拔好之刺五加，前後已有不符。而關於其在營
        區內「搖」電纜線之理由，於原審準備程序雖辯稱係好
        奇云云，然於原審審理中自承想將電纜線據為己有帶走
        之心態等語，其有竊取電纜線之主觀犯意，甚為明顯，
        其辯稱係因好奇云云，顯屬避重就輕之詞，無從採信。
      被告林照雄於檢察官偵訊中供稱：伊去營區拔刺五加，
        扣案工具不知道是誰的，不是伊帶去的。伊沒有撿地上
        的電線，伊只是好奇去摸電纜線而已云云，於原審準備
        程序中亦自承有在樓梯口（即第一現場）摸電線，惟對
        於觸摸之動機竟表示「我也不知道為什麼要去摸，可能
        是好奇而已」云云，嗣於原審審理中竟改口辯稱自己未
        摸牆上之電線云云，足見其供述內容前後不一，所辯亦
        難採憑。
      基上可知，被告二人關於進入軍營內之動機為何，於偵
        訊中均供稱「係欲拔刺五加」云云，不曾提出「係欲尋
        找繩子、袋子呈裝已採獲之刺五加」之辯解，卻於本院
        審理中均改稱「營區內無刺五加，進入營區係欲找繩子
        （被告高漢霖尚供稱欲找袋子）」云云，前後顯有矛盾
        。況且，被告高漢霖所述「想撿電纜線用來當繩子綁」
        、「想搖下牆上之電纜線帶走」一節，顯然有「欲將非
        屬自己所有之物品據為己有」之竊盜犯意，又如何能以
        「好奇」之辯解代替？參酌被告林照雄對於自己在軍營
        內是否曾碰觸電纜線一情為前後相異之供述及否認曾撿
        拾地上電纜線之辯解，核與被告高漢霖於偵訊中所述「
        我跟林照雄有一起去撿地上的電纜線」、「（問：林照
        雄有沒有撿電線？）好像有一、二段」不符，足徵被告
        二人之供述內容彼此不一，且各人之供述亦前後互異，
        渠等辯解顯均無可採。
  ４．再參卷內空軍防空砲兵第621營第2連電報內容，其上記載
      查獲時間為「99年1 月26日12時20分」，與證人朱崇信於
      原審審理中證述之查獲時間相符，亦與被告林照雄於書狀
      內亦自承係於中午12時25分被查獲等情相符。警詢筆錄雖
      記載本案查獲時間為該日下午2時50分許，然由上開跡證
      應足認定被告二人遭查獲之時間為99年1 月26日12時20分
      許。被告二人於本院準備程序均不否認係於同日上午10時
      30分許即共同進入冠鷹營區，渠等亦不曾提出「進入營區
      後，曾離開營區，再進入營區，始遭查獲」之辯解，顯見
      被告二人於「99年1 月26日上午10時30分許起至同日中午
      12時20分許被查獲前」之該段時間，均係在上開營區內活
      動。倘如被告二人所辯，渠等係基於尋找袋子或繩子之目
      的進入該處，又何需逗留如此久之時間？況被告高漢霖於
      偵訊中復自承「（問：你們有沒有推這個車子過？）有。
      」、「（問：不是你的，為什麼要推？）是我的錯。」清
      楚提及自己曾碰觸扣案之手推車，而前開手推車係在第二
      現場遭軍、警發現並拍照，業經證人朱崇信於原審審理中
      證述明確，並有照片在卷可參，倘被告高漢霖不曾進入第
      二現場之房舍內，又豈有碰觸上開手推車之可能？足見其
      於本院準備程序辯稱僅在樓梯口、並未進入屋內一節係屬
      謊言。而證人朱崇信、陳峰民及林永裕與被告二人均不相
      識，亦無仇怨關係，純係因本案而有接觸，均無設詞誣陷
      被告二人之必要，其等之證言均足堪為本案判斷之基礎。
      證人朱崇信於同日上午8 時許巡邏上開營區時並未發現任
      何異狀，於同日中午逮獲被告二人時，卻在被告二人當時
      所在之第一現場，發現牆上電纜箱之電線上尚夾著拉拔器
      及固定夾、一旁有電線剪，且在不遠處之第二現場發現地
      上置有剪斷之電纜線11條，一旁尚有手推車等物，若前開
      拉拔器、固定夾、電線剪、手推車等物均係被告二人以外
      之竊賊帶至現場欲竊取電纜線之用，實無竟將剪斷之電纜
      線併同工具均留在該處、不予攜離之可能！參酌被告二人
      上開彼此不一且前後互異之辯解，及渠等在該處逗留之時
      間甚長，足認本案應係被告二人攜帶上開工具至現場，且
      地上已剪斷之電纜線應係被告二人之行為所造成，其等所
      辯顯均係事後卸責之詞，委無足採。綜上所述，本案事證
      明確，被告二人之犯行均足堪認定。
  ５．按刑法第321 條第1項第3款之攜帶兇器竊盜罪，係以行為
      人攜帶兇器竊盜為其加重條件，此所謂兇器，其種類並無
      限制，凡客觀上足對人之生命、身體、安全構成威脅，具
      有危險性之兇器均屬之，且祇須行竊時攜帶此種具有危險
      性之兇器為已足，並不以攜帶之初有行兇之意圖為必要（
      最高法院79年臺上字第5253號判例意旨參照）。本案於逮
      獲被告二人時，在被告二人所身處之第一現場查獲拉拔器
      、固定夾、電線剪及扳手，前開物品均係金屬質地且質地
      堅硬，客觀上足以傷害人之生命、身體、健康，足堪為兇
      器使用，是以，核被告二人所為，均係犯刑法第321條第1
      項第 3款之攜帶兇器竊盜罪。被告二人所竊取之電纜線既
      已剪斷置於現場地上，雖尚未搬離現場，仍屬已移入於自
      己實力支配之下，應認渠等竊盜行為業已完成，而達既遂
      程度（最高法院49年台上字第939 號判例意旨可資參照）
      。被告二人互有犯意聯絡及行為分擔，均為共同正犯。被
      告二人分別有如事實欄一所載之有期徒刑執行完畢情形，
      此有本院被告前案紀錄表在卷可參，其二人均於受有期徒
      刑執行完畢後五年以內，故意再犯本件有期徒刑以上之罪
      ，均為累犯，均應依刑法第47條第1 項規定加重其刑。並
      審酌被告二人均有施用毒品、多次竊盜之前科紀錄，素行
      均不良，有渠等之前案紀錄表可佐，渠等不思憑己力以正
      當途徑獲取生活所需，而以竊盜方式希冀不勞而獲，侵害
      國家之財產法益，法紀觀念顯有偏差，犯後復以各項不實
      辯詞否認犯行，亦無悔意，暨渠等之智識程度、造成之損
      害狀況等一切情狀，均量處有期徒刑八月，以資懲儆。復
      說明扣案如附表所示之物品，被告二人均否認係自己所有
      ，卷內並無充分證據足資認定係屬被告二人所有，又非違
      禁物，爰均不予宣告沒收等語。
五、原審判決既已詳細記載認定被告犯罪之證據及理由，並已審
    酌關於刑法第57條科刑之一切情狀（包括犯罪後態度等一切
    情狀），在適法範圍內行使裁量權，核無量刑違法或不當之
    情形。被告高漢霖上訴意旨，僅空言泛稱：被告高漢霖與林
    照雄案發當時係到山區採集青草藥變賣維生，證人朱崇信、
    陳峰民所證述之內容並非事實，被告研判系爭電纜線係證人
    所竊取，懇請法院分析本案被告二人犯罪動機為臨時起意以
    及犯行之輕重，使被告能獲較輕之刑責云云；被告林照雄上
    訴意旨，僅空言泛稱：被告於警詢時已明白表示並無竊盜之
    犯行，為何證人朱崇信、陳峰民欲加罪於被告，且於警詢時
    ，警方均未按照被告之意思紀錄，故拒絕簽名云云，均不足
    以影響原審判決量刑刑度之本旨（原判決已依證據法則、論
    理法則說明本件警詢筆錄製作時承辦員警並無任何脅迫或強
    暴之行為，被告二人於警詢時並未遭受任何不正之對待，及
    採信證人朱崇信、陳峰民證詞等情，並於判決理由中記載）
    ，且就原審判決有何不當或違法之處，毫無一語提及，自非
    屬上訴第二審之具體理由，其上訴自不合法律上之程式，爰
    不經言詞辯論予以駁回。
六、據上論斷，應依刑事訴訟法第367條前段、第372條，判決如
    主文。
中    華    民    國   100    年    6     月    29    日
                  刑事第十四庭  審判長法  官  陳志洋
                                      法  官  梁耀鑌
                                      法  官  遲中慧
以上正本證明與原本無異。
不得上訴。
                                      書記官  陳韋杉
中    華    民    國   100    年    6     月    30    日
附錄本案論罪科刑法條
中華民國刑法第321條第1項第3款
犯竊盜罪而有左列情形之一者，處6月以上、5年以下有期徒刑：
三、攜帶兇器而犯之者。
附表：
┌──┬───────────┬───┐
│編號│   扣 押 物 品 名 稱  │ 數量 │
├──┼───────────┼───┤
│ １ │      大型美工刀      │ 2 支 │
├──┼───────────┼───┤
│ ２ │         鉗子         │ 1 支 │
├──┼───────────┼───┤
│ ３ │         銼刀         │ 1 把 │
├──┼───────────┼───┤
│ ４ │        固定夾        │ 2 支 │
├──┼───────────┼───┤
│ ５ │        電線剪        │ 1 把 │
├──┼───────────┼───┤
│ ６ │         手套         │ 6 雙 │
├──┼───────────┼───┤
│ ７ │      黑色垃圾袋      │ 2 包 │
├──┼───────────┼───┤
│ ８ │         銅線         │ 3 條 │
├──┼───────────┼───┤
│ ９ │         膠帶         │ 1 捲 │
├──┼───────────┼───┤
│ １０ │      黑色帆布袋      │ 1 個 │
├──┼───────────┼───┤
│  │        拉拔器        │ 1 支 │
├──┼───────────┼───┤
│  │         絞鍊         │ 1 個 │
├──┼───────────┼───┤
│  │       拉拔器桿       │ 1 支 │
├──┼───────────┼───┤
│  │         鋁板         │ 1 支 │
├──┼───────────┼───┤
│  │      藍色帆布袋      │ 1 個 │
├──┼───────────┼───┤
│  │         頭燈         │ 1 個 │
├──┼───────────┼───┤
│  │        童軍繩        │ 1 條 │
├──┼───────────┼───┤
│  │         扳手         │ 2 支 │
├──┼───────────┼───┤
│  │      單輪手推車      │ 1 臺 │
├──┼───────────┼───┤
│  │         鐵梯         │ 1 具 │
└──┴───────────┴───┘